【裁判字號】    97,上易,3057
【裁判日期】    980122
【裁判案由】    竊盜
【裁判全文】
臺灣高等法院刑事判決                97年度上易字第3057號
上  訴  人  臺灣新竹地方法院檢察署檢察官
被      告  甲○○
                    （現另案於臺灣新竹監獄執行）
上列上訴人因被告竊盜案件，不服臺灣新竹地方法院97年度易字
第615號，中華民國97年10月29日第一審判決（起訴案號：臺灣
新竹地方法院檢察署97年度偵字第2973號），提起上訴，本院判
決如下：
    主  文
原判決撤銷。
甲○○犯攜帶兇器毀越安全設備竊盜罪，累犯，處有期徒刑捌月
。
    事  實
一、甲○○前於民國93年間，因妨害自由、違反毒品危害防制條
    例案件，先後經臺灣新竹地方法院以93年度竹北簡字第119
    號、第196號判決分別判處有期徒刑3月、6月確定，並經同
    法院以93年度聲字第901號定應執行有期徒刑8月確定，於94
    年5月15日執行完畢。詎其仍不思悔改，復基於意圖為自己
    不法所有之犯意，於96年9月7日16時許起至同年月11日上午
    11時40分間之某不詳時間，前往花蓮縣花蓮市○○○街由花
    蓮市公所管理之三仙溪抽水站，自一樓螺旋式外露機組攀爬
    至三樓，先以不詳工具破壞窗戶玻璃而侵入之，再以客觀上
    足以傷害人生命、身體之不詳兇器，將花蓮市公所管理約10
    公尺之發電機電線剪斷後竊取之，另竊取監視器主機電腦2
    之硬碟、監視器鏡頭1組、工具組（扳手、起子），得手後
    旋即逃逸。嗣警方鑑識人員自三樓電腦室地板遺留之七星牌
    煙蒂1根，送鑑定後，核與甲○○DNA型別相符，始循線查獲
    上情。
二、案經花蓮縣警察局花蓮分局報請臺灣花蓮地方法院檢察署檢
    察官陳請臺灣高等法院檢察署檢察長核轉臺灣板橋地方法院
    檢察署，再由該署檢察官陳請臺灣高等法院檢察署檢察長核
    轉臺灣新竹地方法院檢察署偵查起訴。
    理  由
一、按被告以外之人於審判外之言詞或書面陳述，除法律有規定
    者外，不得作為證據。又被告以外之人於審判外之陳述，雖
    不符合同法第159條之1至第159條之4之規定，但經當事人於
    審判程序同意作為證據，法院審酌該言詞陳述或書面陳述作
    成時之情況，認為適當者，亦得為證據；當事人、代理人或
    辯護人於法院調查證據時，知有第159條第1項不得為證據之
    情形，而未於言詞辯論終結前聲明異議者，視為有前項之同
    意。刑事訴訟法第159條第1項及第159條之5分別定有明文。
    查本判決下列所引用之各該被告以外之人於審判外之書面陳
    述，雖屬傳聞證據，惟當事人於原審及本院審理中均表示同
    意作為證據方法而不予爭執，且迄至言詞辯論終結前亦未再
    聲明異議，本院審酌上開證據資料製作時之情況，尚無違法
    不當及證明力明顯過低之瑕疵，亦認為以之作為證據應屬適
    當，揆諸前開規定，爰逕依刑事訴訟法第159條之5規定，認
    前揭證據資料均有證據能力，先予敘明。
二、訊據被告堅決上開加重竊盜犯行，辯稱：其因案逃亡到花蓮
    租屋居住，某日其在河堤步道附近，正好遇有巡邏警車經過
    ，而抽水站的鐵捲門沒有關，乃躲入抽水站內觀察巡邏車動
    向，迨確定巡邏車離開後，就在抽水站內抽根菸再離開，本
    案加重竊盜犯行並非其所為等語。然查：(一)警方在抽水站3
    樓扣得一可疑菸蒂，經證人即採證員警鍾承軒於原審證述明
    確（見原審卷第40頁反面至第41頁），該菸蒂經送鑑識，煙
    蒂上之DNA與被告相符，有內政部警政署刑事警察局96年10
    月17日刑醫字第0960143106號函暨鑑驗書可憑（見花蓮分局
    偵查卷第14頁至第15頁）。(二)被告於偵訊時，經檢察官提示
    有文字附註載明案發地點的現場照片供其辨認，訊問其是否
    進去過該三仙溪抽水站？被告答稱：只有從該處經過，但沒
    進去過云云；檢察官再詢以該處平日是否大門深鎖？被告答
    稱：不知道等語（見新竹地檢署偵查卷第4、5頁）。旋經檢
    察官詢問，在案發現場所扣之菸蒂，經鑑識，煙蒂上之DNA
    與被告相符，被告有何意見？被告先沈默不語，檢察官遂提
    示鑑驗書，被告閱後再度表示：其真的沒有進入該處云云，
    未見任何有關其因為躲避警察，而曾進入該抽水站之說詞。
    被告於原審竟改稱：其因另案96年7月通知要執行，所以逃
    亡到花蓮，有一天看到警車過來，因為害怕，就沿著河堤步
    道走約1分鐘，看到抽水站，好幾扇鐵捲門沒關，就從2樓鐵
    捲門進入裡面躲。躲在牆角大約2、3分鐘，後來在3樓看警
    車走了，就抽了1根菸，菸蒂隨手丟在3樓屋內云云（見原審
    卷第17頁反面），則被告就是否有進入花蓮抽水站一情，於
    偵、審時供詞明顯反覆，且後者顯經過思慮而回答，並不足
    信(三)被告於偵訊時經檢察官提示竊盜現場相片（見花蓮分局
    偵查卷第15頁至第21頁），該等相片係警方於本案移送地檢
    署時即整理完成訂為卷宗1本，並於相片下方均標示相片所
    顯示之處所，而依該數張照片顯示，抽水站乃鄉間一棟外觀
    白色、鮮明、現代化之建築物，被告於偵查中閱覽照片後尚
    且承認其有經過該地點一次，卻於原審改稱：不知道該處是
    抽水站，檢察官於偵訊時給閱之照片並沒有拿河堤的地方，
    被告因此說沒進去過云云，原審之陳述亦顯屬無稽之詞。
    (四)證人林建岐即花蓮市公所三仙溪抽水站工作人員於原審證
    稱：抽水站2樓沒有對外的鐵捲門，只有1、3樓有，外觀上
    可以明確判斷出1、2、3樓；其離開前門窗均有鎖好，遭破
    壞點是在3樓。當時抽水機葉片上去的窗戶被破壞，抽水站
    都是電動的捲門，電線被剪掉，沒有辦法通電，也沒有辦法
    出去，3樓的電捲門是手動的，所以是從3樓的電捲門出去的
    等語（見原審卷第39頁、第40頁），倘被告果真係從鐵捲門
    進入抽水站，而非破壞窗戶進入，衡情極易從該抽水站外觀
    辨識其係從哪一樓層之鐵捲門進入抽水站，何以被告會誤認
    其係從2樓進入該抽水站？觀諸現場相片，欲從抽水站外直
    接進入抽水站抽水機葉片之窗戶，需經過一設有外圍螺旋機
    組斜坡，且該處3樓正係抽水站窗戶玻璃遭破壞處（見花蓮
    分局偵查卷第17頁），而從這外圍螺旋機組斜坡外觀則無法
    正確判斷樓層，足徵被告顯係從該處破壞窗戶，進入抽水站
    ，再從抽水站3樓鐵捲門離開，才無法明確判斷其係從何樓
    層之鐵捲門進入該抽水站。此外，復經林建岐於原審證述抽
    水站失竊情節明確，本件罪證明確，被告犯行堪以認定。
三、被告持不詳器具行竊，該器具足以剪斷牢固之電線，客觀上
    可供兇器使用無疑；又窗戶屬有防閑作用之安全設備，被告
    打破窗戶玻璃，得以開門入內行竊，核其所為，係犯刑法第
    321條第1項第2款、第3款毀越安全設備、攜帶兇器之加重竊
    盜罪。被告曾受有期徒刑執行完畢後，如事實欄所載，有本
    院被告刑案紀錄表在卷可稽，其於5年內故意再犯本件有期
    徒刑之罪，為累犯，應依刑法第47條第1項規定加重其刑。
四、原審以扣案菸蒂不足以證明被告竊盜，未斟酌其他相關佐證
    ，認被告為無罪，尚有未合。檢察官上訴為有理由，應予撤
    銷改判。爰審酌被告行竊方式、被害人所受損失、被告犯罪
    手段、犯後否認犯行及其素行、生活狀況、知識程度等一切
    情狀，量處有期徒刑8月，以示懲戒。
據上論斷，應依刑事訴訟法第369條第1項前段、第364條、第299
第1項前段，刑法第321條第1項第2款、第3款、第47條第1項，判
決如主文。
本案經檢察官繆卓然到庭執行職務。
中    華    民    國    98    年    1     月    22    日
                  刑事第十三庭  審判長法  官 曾德水
                                      法  官 陳恆寬
                                      法  官 趙文卿
以上正本證明與原本無異。
不得上訴。
                                      書記官 葉金發
中    華    民    國    98    年    2     月    2     日
附錄：本案論罪科刑法條全文
刑法第321條第1項第2款、第3款
犯竊盜罪而有左列情形之一者，處6月以上、5年以下有期徒刑：
二、毀越門扇、牆垣或其他安全設備而犯之者。
三、攜帶兇器而犯之者。


司法院資訊處製作；財團法人民間司法改革基金會備份。
